【裁判字號】    95,訴更,16
【裁判日期】    951219
【裁判案由】    毒品危害防制條例
【裁判全文】
臺灣桃園地方法院刑事判決              95年度訴更字第16號
公  訴  人  臺灣桃園地方法院檢察署檢察官
被      告  乙○○
                    國民
                      號6樓
                    現另案於臺灣桃園女子監獄
指定辯護人  本院公設辯護人甲○○
上列被告因毒品危害防制條例案件，經檢察官提起公訴（94年度
毒偵字第3274號）及移送併案審理（臺灣桃園地方法院檢察署95
年度毒偵字第763號、95年度毒偵字第2668 號），本院改以簡式
審判程序，並行協商程序，判決如下：
    主  文
乙○○連續施用第一級毒品，累犯，處有期徒刑拾壹月。扣案之
第一級毒品海洛因壹包（淨重一．八三公克，空包裝重０．二五
公克，人工鑑別編號：000000000號）沒收銷燬之。又
連續施用第二級毒品，累犯，處有期徒刑柒月。扣案之第二級毒
品甲基安非他命貳包（其中壹包驗餘含袋重十五．五六０公克，
另壹包驗餘含袋重二．七五四公克）、均殘餘第二級毒品甲基安
非他命之吸食器壹組及玻璃球吸食器參個，均沒收銷燬；扣案之
塑膠鏟子貳支，均沒收。應執行有期徒刑壹年伍月。扣案之第一
級毒品海洛因壹包（淨重一．八三公克，空包裝重０．二五公克
，人工鑑別編號000000000號）、第二級毒品甲基安非
他命貳包（其中壹包驗餘含袋重十五．六０公克，另壹包驗餘含
袋毛重二．七五四公克）、均殘餘第二級毒品甲基安非他命之吸
食器壹組及玻璃球吸食器參個，均沒收銷燬；扣案之塑膠鏟子貳
支，均沒收。
    事 實 及理由
一、犯罪事實：乙○○前因施用毒品案件，經法院裁定送觀察、
    勒戒後，認無繼續施用毒品之傾向，於民國89年8 月3 日執
    行完畢釋放；復於90年間再度因施用毒品案件，經本院以90
    年度毒聲字第2615號裁定送觀察、勒戒後，認有繼續施用毒
    品之傾向，再以90年度毒聲字第2981號裁定令入戒治處所施
    以強制戒治，嗣因強制戒治期滿3 個月，無繼續執行之必要
    ，經本院以90年度毒聲字第4479號裁定停止戒治並付保護管
    束，其後，復經本院撤銷停止戒治，並繼續執行強制戒治後
    ，於92年4 月30日執行完畢。上開毒品案件並經本院以90年
    度訴字第1229號判處有期徒刑7 月，於90年1 月28日確定。
    又於91年間再度因施用毒品案件，經本院以91年度訴字第17
    43號判處有期徒刑8 月，於92年3 月13日確定，並與前案接
    續執行，於93年6 月23日縮短刑期假釋出監，於93年7 月1
    日縮刑期滿未經撤銷假釋，其未執行之刑以已執行論。仍不
    知悔改，於上述觀察、勒戒及強制戒治執行完畢釋放後5 年
    內，復基於施用第一級毒品海洛因之概括犯意，於94年5 月
    初某日起至95年3月16日止，在桃園縣平鎮市○○路○段32號
    10樓之2租屋處、同縣市○○○路155巷12號6 樓住處等地，
    以將第一級毒品海洛因摻入香菸內再點燃加以吸食之方式，
    連續施用第一級毒品海洛因多次；另基於施用第二級毒品甲
    基安非他命之概括犯意，於94年5月29日某時起至95年3月16
    日止，在上址，以其所有塑膠鏟（非專供）舀裝第二級毒品
    甲基安非他命置入其所有之玻璃球吸食器（非專供）加以燒
    烤吸食之方式，連續施用第二級毒品甲基安非他命多次。嗣
    分別於：
  (一)94年6 月1 日17時50分許，為警經其同意搜索，在其位於桃
    園縣平鎮市○○路○ 段32號10樓之2 租屋處扣得第一級毒品
    海洛因1 包（淨重1.83公克，空包裝重0.25公克，人工鑑別
    編號000000000 號）、第二級毒品甲基安非他命2 包（其中
    1 包驗餘含袋毛重15.560公克，另1 包驗餘含袋毛重2.75 4
    公克）、均殘餘第二級毒品甲基安非他命之吸食器1 組及玻
    璃球吸食器3 個、塑膠鏟子2 支，及與本案無關未含法定毒
    品成分之不明白色粉末1 包（淨重2.66公克，空包裝重0.47
    公克）及電子磅秤1 台、分裝袋1 包等物，遂對其採尿而查
    獲。
  (二)於95年1 月23日14時30分許，為警持本院核發之搜索票前往
    桃園縣平鎮市○○路○ 段124 巷7 號孫慶文住處搜索，在該
    處房間垃圾桶內扣得在場之彭兆明所有與本案無關之疑似第
    一級毒品海洛因殘渣袋1 只、削尖吸管1 支、注射針筒1 支
    ，及孫慶文所有與本案無關之玻璃球吸食器1 個，遂對在場
    之乙○○採集尿液而查獲。
  (三)復於95年3 月17 日，乙○○因另案入監執行時，經台灣桃
    園女子監獄採尿送驗而查獲。
  (四)案經桃園縣政府警察局移送及所屬平鎮分局，暨臺灣桃園女
    子監獄，分別報請臺灣桃園地方法院檢察署檢察官偵查起訴
    及移送併案審理。
二、證據：
  (一)被告乙○○於警詢、檢察官訊問及本院審理時之自白。
  (二)臺灣尖端先進生技醫藥股份有限公司濫用藥物檢驗報告、台
    灣檢驗科技股份有限公司濫用藥物尿液檢驗報告、昭信科技
    顧問股份有限公司濫用藥物尿液檢體檢驗報告共3 件、法務
    部調查局調科壹字000000000 號鑑定通知書、行政院衛生署
    管制藥品管理局管檢字第0940008044號、第0000 000000 號
    、第0000000000號檢驗成績書。
  (三)扣案如主文所示之物。
三、本件經檢察官與被告於審判外達成協商之合意且被告已認罪
    ，其合意內容為：施用第一級毒品部分，被告願受科刑範圍
    為有期徒刑11月之宣告，扣案如主文所示之物沒收銷燬之；
    施用第二級毒品部分，被告願受科刑範圍為有期徒刑7 月之
    宣告，扣案如主文所示之物均沒收銷燬或均沒收。應執行有
    期徒刑1 年5 月，扣案如主文所示之物均沒收銷燬或均沒收
    。經查前述協商合意並無刑事訴訟法第455 條之4 第1 項所
    列情形之一，檢察官聲請改依協商程序而為判決，本院爰不
    經言詞辯論，於協商合意範圍內為協商判決，合予敘明。
四、應適用之法條：刑事訴訟法第455條之2第1項、第455條之4
    第2項、第455條之8，毒品危害防制條例第10第1項、第2項
    、第18條第1 項前段，修正前刑法第11條前段、修正前刑法
    第56條、修正前刑法第47條、修正前刑法第51條第5 款、修
    正前刑法第38條第1 項第2 款。
五、本判決除有刑事訴訟法第455條之4第1項第1款、第2款、第
    4款、第6款、第7款所定情形之一，或違反同條第2 項規定
    者外，不得上訴。
六、如不服本件判決，且有前述得上訴之事由者，得自收受判決
    送達之日起10日內，向本院提出上訴書狀，上訴於第二審法
    院。
本案經檢察官鍾雅蘭到庭執行職務。
中    華    民    國    95    年    12   月    19     日
                            臺灣桃園地方法院刑事第六庭
                                法  官  錢  建  榮
以上正本證明與原本無異。
如不服本判決，應於判決送達後10日內向本院提出上訴狀（應附
繕本），上訴於臺灣高等法院。
                                書記官  劉  寶  霞
中    華    民    國    95    年    12    月    28    日


司法院資訊處製作；財團法人民間司法改革基金會備份。
